臺灣新竹地方法院民事裁定  
109年度亡字第24號
聲  請  人  王漢華  

相  對  人  龍曉玲  

關  係  人  楊恩德  

上列聲請人聲請宣告龍曉玲死亡事件，本院裁定如下：
    主  文
宣告龍曉玲（女，民國00年0月00日生、身分證統一編號：Z0000
00000號、失蹤前最後住所：新竹縣○○鄉○○00號）於民國一０八年
二月二十八日下午十二時死亡。
聲請程序費用由龍曉玲之遺產負擔。
    事實及理由
一、按失蹤人失蹤滿7年後，法院得因利害關係人或檢察官之聲
    請，為死亡之宣告，民法第8條第1項定有明文。
二、聲請意旨略以：聲請人為失蹤人龍曉玲之兄，失蹤人於民國
    101年2月29日離家後即未返家，全無音訊，被列為失蹤人口
    ，至今仍未尋獲，因失蹤已逾7年，是失蹤人迄今生死不明
    已逾7年，爰依法聲請對失蹤人龍曉玲為死亡宣告等語。
三、查相對人即失蹤人龍曉玲自101年2月29日起即不知去向，且
    於同日被列為失蹤人口，迄今仍行方不明等情，有受(處)理
    失蹤人口案件登記表可憑，且查無相對人即失蹤人龍曉玲之
    108年度所得收入、在監在押紀錄、入出境資料，另其最後
    健保就醫日期早於其失蹤日，且查無其死亡及火化相關資料
    等情，有稅務電子閘門財產所得調件明細表、臺灣高等法院
    被告前案紀錄表、入出境資訊連結作業查詢結果、衛生福利
    部中央健康保險署保險對象門診申報記錄明細表、桃園市政
    府殯葬管理所函及新竹市殯葬管理所函等件在卷可憑（本院
    卷第12至14頁、第16至60頁、第70至71頁），堪以認定。本
    院前於109年11月18日為公示催告裁定，命相對人即失蹤人
    龍曉玲應於六個月內向本院陳報其現尚生存，或第三人知其
    生死者應陳報所知。今申報期間屆滿，未據相對人即失蹤人
    龍曉玲陳報其生存，或知其生死者陳報所知，此有本院公示
    催告裁定及卷宗可憑，自應認聲請人所為主張為有理由，爰
    依法宣告相對人即失蹤人龍曉玲死亡。又相對人即失蹤人龍
    曉玲係65年4月21日生，其於101年2月29日失蹤並被列報為
    失蹤人口，計至108年2月29日失蹤屆滿7年，惟此年2月僅28
    日，依民法第121條第2項規定，應以該月之末日為期間之末
    日，復依民法第9條第2項前段規定，併推定相對人即失蹤人
    龍曉玲於是日下午12時死亡，爰裁定如主文。
四、依家事事件法第154條第3項規定，裁定如主文。
中　　華　　民　　國　　110 　年　　6 　　月　　4 　　日
               家事法庭  法　　　官 許翠玲 
以上正本係照原本作成。
如對本裁定抗告，須於裁定送達後10日內向本院提出抗告狀，並
繳納抗告裁判費新臺幣1,000元。
中　　華　　民　　國　　100 　年　　6 　　月　　4 　　日
                         書　記　官　邱文彬